# 关于政府奖励给企业领导班子的奖金如何处理？

提问人：chenyuncyps 时间：2012-06-19 15:51:41
因企业年度考核较优，政府给领导班子一定金额的奖励，这笔资金是给个人作代收代支？还是先给企业，企业再分配给个人作政府补贴收入，支出时作支出处理？各位发表一个看法？有没有相关的文件依据？

回答人：chenyiwei
如果政府的相关文件中已经明确规定了受益对象（明确到个人）以及每个人应获得的奖金金额，则企业应按照代收代付处理。 如果政府的相关文件中没有明确这些奖金需支付给谁，或者虽然笼统地要求“需支付给你公司的领导班子成员作为奖励”，但未明细到个人，因而企业在这笔资金的使用和分配上具有一定自主权的，则应当作为政府对企业的补助计入营业外收入，分配给员工时计入职工薪酬费用。

提问人：chenyuncyps 时间：2012-06-20 22:20:44
回复 chenyiwei 的帖子
奖励领导班子只能在班子成员内分配，从这一点来看，企业分配权是有限的，但因为有一定的分配权，属于政府补助准则的核算范围；陈老师你看这样理解可否？

回答人：chenyiwei
也可以这样理解。